【裁判字號】    90,交易,378
【裁判日期】    900814
【裁判案由】    公共危險等
【裁判全文】
臺灣板橋地方法院交通判決                          九十年度交易字第三七八號
    公  訴  人  臺灣板橋地方法院檢察署檢察官
    被      告  丙○○
右列被告因公共危險等案件，經檢察官提起公訴（九十年度偵字第一○八○○號），
本院判決如左：
    主  文
丙○○服用酒類，不能安全駕駛動力交通工具而駕駛，處有期徒刑參月，如易科罰金
以參佰元折算壹日。
被訴過失傷害部分不受理。
    事  實
一、丙○○明知服用酒類不能安全駕駛動力交通工具者，不得駕駛，且明知其於民國
    九十年六月二十五日二十時許，在臺北縣板橋市○○○路南興活動中心前之公園
    內飲用米酒頭二瓶後，已達酒醉不能安全駕駛動力交通工具之程度，猶於飲畢未
    久旋即駕駛無車牌之動力三輪車由該處出發，並沿臺北縣板橋市○○○路一段由
    亞東醫院方向行駛，欲返回其位於臺北縣板橋市○○路○段二九巷三二號一樓之
    住處，同日二十時二十分許，行經臺北縣板橋市○○○路一段一一八號前未設分
    向線之路段時，因不勝酒力，無法妥適操控車輛，未靠道路右側行駛，致其駕駛
    之三輪車左前方鐵架不慎撞擊對向由乙○○騎乘搭載甲○○之車號ＬＬＬ－七九
    ○號重型機車左後側，致人車倒地，甲○○因此受有左下肢廣泛性撕脫傷併髕骨
    韌帶斷裂，約二十公分長之傷害（過失傷害部分業據撤回告訴，詳如後述），嗣
    於同日二十一時二十五分許，經臺北縣警察局板橋分局板橋派出所警員帶返警局
    測得其呼氣酒精濃度達每公升一點五○毫克。
二、案經被害人甲○○訴由臺北縣警察局板橋分局分局報請臺灣板橋地方法院檢察署
    檢察官偵查起訴。
    理  由
甲、被告被訴公共危險犯行部分：
一、右揭犯罪事實，業據被告丙○○迭於警偵訊及本院審理中坦承不諱，並有警製刑
    法第一百八十五條之三案件測試觀察紀錄表、吐氣酒精濃度測定單據、道路交通
    事故調查表等存卷可資佐證。而被告於九十年六月二十五日二十一時二十五分許
    ，經警測試呼氣酒精濃度結果，其呼氣所含酒精濃度達每公升一點五○毫克，不
    僅遠逾道路交通安全規則第一百十四條第二款所定飲酒後其吐氣所含酒精成分零
    點二五毫克以上者不得駕車之標準，且參酌德國、美國之認定標準，對於呼氣中
    酒精濃度已達每公升零點五五毫克（○‧五五MG/L）或血液中酒精濃度達百分之
    零點一一以上者，肇事率為一般正常人之十倍，已達「不能安全駕駛」之標準，
    呼氣中酒精濃度達每公升零點八五毫克（○‧八五MG/L）或血液中酒精濃度達百
    分之零點一七以上者，肇事率更為一般人之五十倍（見法務部八十八年五月十八
    日法檢字第○○一六六九號函，載法務部公報第二二八期第二十七頁至第二十八
    頁及卷內身體酒精濃度與肇事率關係表）。末被告駕駛無車牌之動力三輪車行經
    臺北縣板橋市○○○路一段一一八號前未設分向線之路段時，未靠道路右側行駛
    ，致其駕駛之三輪車左前方鐵架不慎撞擊對向由證人乙○○騎乘搭載告訴人甲○○之車號ＬＬＬ－七九○號重型機車左後側，致人車倒地，告訴人因而受傷等情
    ，分據告訴人及證人乙○○於警訊及本院審理時證述綦詳，復有照片八幀附卷可
    稽，更足證被告不勝酒力，無法妥適操控車輛而肇事之狀，甚為顯然，俱徵被告
    於肇事前駕車時，已達酒醉且不能安全駕駛動力交通工具之程度甚明。綜上，本
    案事證明確，被告犯行堪予認定，應依法論科。
二、核被告所為，係犯刑法第一百八十五條之三之服用酒類，不能安全駕駛動力交通
    工具而駕駛罪。爰審酌酒後駕車之危害及酒後不應駕車之觀念，已透過學校教育
    、政令宣導及各類媒體廣為介紹傳達各界週知多年，被告對於酒後不能駕車，及
    酒醉駕車之危險性，應有相當之認識，詎其明知飲酒後，不能安全駕駛，猶駕車
    上路，顯心存僥倖，並乏尊重其他用路人生命、財產安全之觀念，甚為可訾，且
    被告因酒後駕車致不慎撞擊證人甲○○騎乘搭載告訴人之機車，致告訴人受傷，
    並造成證人甲○○財產之損失，暨被告之素行、所生危害，坦承犯行之犯後態度
    等一切情狀，量處如主文所示之刑，併諭知易科罰金之折算標準，資為懲儆。
乙、被告被訴過失傷害犯行部分：
一、公訴意旨另以：被告丙○○於九十年六月二十五日，駕駛無車牌之動力三輪車沿
    臺北縣板橋市○○○路一段往亞東醫院方向行駛，於二十時二十分許，行至板橋
    市○○○路○段一一八號前時，原本應該注意車前狀況，隨時採取必要之安全措
    施，且該路段未劃標線，故應靠右行駛，又依照當時路況、天候等情形並無不能
    注意之情事，竟因酒醉注意力、對三輪車之行進方向之掌控能力減弱，未能靠右
    行駛，致所駕駛之三輪車左方鐵架撞擊對向由乙○○騎乘之ＬＬＬ－七九○號重
    型機車左後車身，造成坐在機車後方之甲○○受有左下肢廣泛性撕脫傷併髕骨韌
    帶斷裂之傷害。
二、按告訴乃論之罪，告訴人於第一審辯論終結前得撤回其告訴，又告訴經撤回者，
    應諭知不受理之判決，刑事訴訟法第二百三十八條第一項、第三百零三條第三款
    定有明文。
二、本件告訴人甲○○告訴被告丙○○右揭駕車肇事過失傷害犯行部分，起訴書認被
    告係觸犯刑法第二百八十四條第一項前段之過失傷害罪，依同法第二百八十七條
    前段之規定，須告訴乃論。惟此部分業據告訴人當庭撤回其告訴，有本院九十年
    八月九日審判筆錄在卷可按，因被告此過失傷害部分與前開公共危險犯行部分係
    犯意各別，行為互殊，應分論併罰，爰依上開說明，另為不受理判決之諭知。
據上論斷，應依刑事訴訟法第二百九十九條第一項前段、第三百零三條第三款，刑法
第一百八十五條之三、第四十一條第一項前段，罰金罰鍰提高標準條例第二條，判決
如主文。
本案經檢察官曾文鐘到庭執行職務。
中      華      民      國      九十      年      八      月    十四    日
                                  臺灣板橋地方法院交通法庭
                                      法  官  游  秀  雯
右正本證明與原本無異。
如不服本判決，應於判決送達後十日內，向本院提出上訴狀。
                                      書記官  卓  聖  智
中      華      民      國      九十      年      八      月    十六    日
附錄本案論罪科刑法條全文
刑法第一百八十五條之三
服用毒品、麻醉藥品、酒類或其他相類之物，不能安全駕駛動力交通工具而駕駛者，
處一年以下有期徒刑、役拘或三萬元以下罰金。


司法院資訊處製作；財團法人民間司法改革基金會備份。
